th: เฟอร์นิเจอร์ > เตียงและอุปกรณ์ > ฟูกที่นอน: ฟูกเตียงเด็กทารกและเด็กเล็ก; ฟูกที่นอนโฟมแบบเจล; ฟูกที่นอนโฟมแบบยืดหยุ่นสูง; ฟูกไฮบริด; ฟูกที่นอนแบบมีสปริงด้านใน; ฟูกที่นอนยางพารา; ที่นอนเมมโมรีโฟม; ฟูกที่นอนแบบม้วน; ฟูกที่นอนน้ำ
pt-PT: Mobiliário > Camas e acessórios > Colchões: Colchões para camas de grades e de criança; Colchões de espuma de gel; Colchões de espuma de alta resiliência; Colchões híbridos; Colchões de molas; Colchões de látex; Colchões de espuma viscoelástica; Colchões enrolados; Colchões de água
vi: Đồ gỗ > Phòng ngủ và phụ kiện phòng ngủ > Đệm giường: Nệm cho cũi & giường trẻ em; Đệm mút xốp gel; Nệm mút xốp có độ đàn hồi cao; Nệm lò xo kết hợp; Đệm lò xo; Đệm cao su; Đệm cao su non; Đệm cuộn; Đệm nước
fi: Huonekalut > Sängyt ja tarvikkeet > Patjat: Pinnasänkyjen ja taaperosänkyjen patjat; Geelivaahtopatjat; Erittäin kestävät vaahtopatjat; Hybridipatjat; Sisäjousitetut patjat; Lateksipatjat; Muistivaahtopatjat; Rullatut patjat; Vesipatjat
lt-LT: Baldai > Lovos ir priedai > Čiužiniai: Lopšių ir mažylių čiužiniai; Gelio putų čiužiniai; Didelio atsparumo porolono čiužiniai; Hibridiniai čiužiniai; Čiužiniai su vidinėmis spyruoklėmis; Latekso čiužiniai; Formą išsaugančio porolono čiužiniai; Susukti čiužiniai; Vandeniniai čiužiniai
nb: Møbler > Senger og tilbehør > Madrasser: Madrasser til barn og baby; Gelskummadrasser; Skummadrasser med høy motstandskraft; Hybridmadrasser; Innerfjærmadrasser; Lateksmadrasser; Minneskummadrasser; Rullede madrasser; Vannmadrasser
pt-BR: Móveis > Camas e acessórios > Colchões: Colchões para berços e caminhas; Colchões de espuma de gel; Colchões de espuma de alta resiliência; Colchões híbridos; Colchões de molas internas; Colchões de látex; Colchões de espuma com memória; Colchões enrolados; Colchões d´água
es: Mobiliario > Camas y accesorios > Colchones: Colchones para cunas y niños pequeños; Colchones de espuma de gel; Colchones de espuma de alta resiliencia; Colchones híbridos; Colchones de muelles; Colchones de látex; Colchones viscoelásticos; Colchones enrollados; Colchones de agua
nl: Meubelen > Bedden en accessoires > Matrassen: Ledikant- en peutermatrassen; Gelschuimmatrassen; Schuimmatrassen met hoge veerkracht; Hybride matrassen; Binnenveringsmatrassen; Latexmatrassen; Traagschuimmatrassen; Opgerolde matrassen; Watermatrassen
hu: Bútor > Ágyak és kiegészítők > Matracok: Kiságy- és gyerekmatracok; Gélhabos matracok; Nagy rugalmasságú habmatracok; Hibrid matracok; Táskarugós matracok; Latexmatracok; Memóriahabos matracok; Hengerelt matracok; Vízmatracok
sl-SI: Pohištvo > Postelje in dodatki > Vzmetnice: Vzmetnice za otroške posteljice; Vzmetnice iz gel pene; Vzmetnice iz visoko odporne pene; Hibridne vzmetnice; Vzmetnice z notranjim vzmetenjem; Vzmetnice iz lateksa; Vzmetnice iz spominske pene; Zvite vzmetnice; Vodne vzmetnice
el: Έπιπλα > Κρεβάτια & αξεσουάρ > Στρώματα: Βρεφικά και παιδικά στρώματα; Στρώματα αφρού τζελ; Στρώματα από αφρό υψηλής αντοχής; Υβριδικά στρώματα; Ελατήρια στρωμάτων; Στρώματα από λάτεξ; Στρώματα αφρού μνήμης; Τυλιγμένα στρώματα; Στρώματα νερού
ro-RO: Mobilier > Paturi și accesorii > Saltele: Saltele pentru pătuț și pat de copil mic; Saltele din spumă-gel; Saltele din spumă cu rezistență ridicată; Saltele hibride; Saltele cu arcuri; Saltele din latex; Saltele din spumă cu memorie; Saltele rulate; Saltele cu apă
sk-SK: Nábytok > Príslušenstvo k posteliam > Matrace: Matrace do postieľok a pre batoľatá; Gélové penové matrace; Vysoko odolné penové matrace; Hybridné matrace; Pružinové matrace; Latexové matrace; Matrace s pamäťovou penou; Rolované matrace; Vodné matrace
ru: Мебель > Кровати и аксессуары для них > Матрасы: Матрасы для малышей и детских кроваток; Матрасы с гелевой пеной; Матрасы с высокоэластичной пеной; Гибридные матрасы; Пружинные матрасы; Латексные матрасы; Матрасы с эффектом памяти; Скрученные матрасы в рулоне; Водяные матрасы
da: Møbler > Senge og tilbehør > Madrasser: Madrasser til tremme- og småbørnssenge; Gelskummadrasser; Skummadrasser med høj modstandsdygtighed; Hybridmadrasser; Madrasser med indvendige fjedre; Latex-madrasser; Madrasser med memory-skum; Rullemadrasser; Vandmadrasser
fr: Meubles > Lits et accessoires > Matelas: Matelas pour lits à barreaux et lits d’enfants; Matelas en mousse de gel; Matelas en mousse haute résilience; Matelas hybrides; Matelas à ressorts; Matelas en latex; Matelas en mousse à mémoire de forme; Matelas roulés; Matelas à eau
pl: Meble > Łóżka i akcesoria > Materace: Materace do łóżeczek niemowlęcych i dziecięcych; Materace piankowo-żelowe; Materace piankowe wysokoelastyczne; Materace hybrydowe; Materace sprężynowe; Materace lateksowe; Materace z pianki termoelastycznej (pamięciowe); Materace zwijane; Materace wodne
de: Möbel > Betten & Zubehör > Matratzen: Gitter- & Kinderbettmatratzen; Gelschaummatratzen; Hochelastische Schaumstoffmatratzen; Hybridmatratzen; Federkernmatratzen; Latexmatratzen; Memory-Schaum-Matratzen; Gerollte Matratzen; Wassermatratzen
en: Furniture > Beds & Accessories > Mattresses: Crib & Toddler Mattresses; Gel Foam Mattresses; High Resilience Foam Mattresses; Hybrid Mattresses; Innerspring Mattresses; Latex Mattresses; Memory Foam Mattresses; Rolled Mattresses; Water Mattresses
cs: Nábytek > Postele a doplňky > Matrace: Matrace do dětských postýlek; Matrace z gelové pěny; Matrace z vysoce elastické pěny; Hybridní matrace; Pružinové matrace; Latexové matrace; Matrace z paměťové pěny; Rolovací matrace; Vodní matrace
sv: Möbler > Sängar och tillbehör > Madrasser: Madrasser för spjälsängar & barnsängar; Gelskummadrasser; Skummadrasser med hög slitstyrka; Hybridmadrasser; Resårmadrasser; Latexmadrasser; Memoryfoam-madrasser; Rullningsbara madrasser; Vattenmadrasser
zh-TW: 家具 > 床和配件 > 床墊: 嬰兒床與幼兒床墊; 記憶膠床墊; 高反發床墊; 混合床墊; 彈簧床墊; 乳膠床墊; 記憶泡綿床墊; 捲包床墊; 水床床墊
zh-CN: 家具 > 床具与配件 > 床垫: 婴儿床和幼儿床床垫; 凝胶泡沫床垫; 高弹泡沫床垫; 混合床垫; 内置弹簧床垫; 乳胶床垫; 记忆海绵床垫; 卷式床垫; 水床垫
hr-HR: Namještaj > Kreveti i dodaci > Madraci: Madraci za krevetić i krevet za malu djecu; Madraci od gel pjene; Madraci od HR pjene; Hibridni madraci; Madraci s oprugama; Madraci od lateksa; Madraci od memorijske pjene; Smotani madraci; Vodeni madraci
bg-BG: Мебели > Легла и аксесоари > Матраци: Матраци за детски креватчета и кошари; Матраци с гел пяна; Високоустойчиви матраци от пяна; Хибридни матраци; Матраци с пружини; Латексови матраци; Матраци от мемори пяна; Навити матраци; Водни матраци
ko: 가구 > 침구/부대용품 > 매트리스: 유아용 침대 및 토들러 매트리스; 젤 폼 매트리스; 고탄력성 폼 매트리스; 하이브리드 매트리스; 스프링 매트리스; 라텍스 매트리스; 메모리폼 매트리스; 롤 매트리스; 워터 매트리스
it: Arredamento > Letti e accessori > Materassi: Materassi per culle e lettini; Materassi in schiuma di gel; Materassi in schiuma ad alta resistenza; Materassi ibridi; Materassi a molle; Materassi in lattice; Materassi in memory foam; Materassi arrotolati; Materassi ad acqua
tr: Mobilyalar > Yataklar ve Aksesuarlar > Döşekler: Bebek ve çocuk yatakları; Jel Köpüklü Yataklar; Yüksek Esnekliğe Sahip Köpük Yataklar; Hibrit yataklar; Yaylı Yataklar; Lateks Yataklar; Hafızalı Köpük Yataklar; Rulo Yataklar; Su Yatakları
ja: 家具 > ベッド・ベッド用品 > マットレス: ベビーベッド・幼児用マットレス; ジェルフォームマットレス; 高反発フォームマットレス; ハイブリッドマットレス; インナースプリングマットレス; ラテックスマットレス; 低反発マットレス; ロールマットレス; ウォーターマットレス